臺灣彰化地方法院員林簡易庭小額民事判決
110年度員小字第437號
原      告  良京實業股份有限公司

法定代理人  平川秀一郎

訴訟代理人  林家宇
被      告  黃嘉瑋

上列當事人間請求清償債務事件，本院於民國111年6月29日言詞
辯論終結，茲判決如下：
    主    文
被告應給付原告新臺幣玖萬零肆佰陸拾柒元，及自民國一○五年
十一月四日起至清償日止，按週年利率百分之十五計算之利息。
原告其餘之訴駁回。
訴訟費用新臺幣壹仟元由被告負擔。
本判決原告勝訴部分得假執行；但被告如以新臺幣玖萬零肆佰陸
拾柒元為原告預供擔保，得免為假執行。
    事實及理由
一、按訴狀送達後，原告不得將原訴變更或追加他訴，但擴張或
    減縮應受判決事項之聲明者，不在此限，民事訴訟法第255
    條第1項第3款定有明文，此規定依同法第436條第2項、436
    條之23之規定，於小額訴訟程序亦有適用。經查，原告原起
    訴聲明請求：被告應給付原告新臺幣（下同）90,467元，及
    自民國96年5月12日起至104年8月31日止，按年息18.25計算
    之利息，及自104年9月1日起至清償日止，按年息15%計算之
    利息，暨自96年6月11日起至清償日止，逾期在6個月以內者
    ，按上開利率10%，逾期超過6個月者，按上開利率20%計算
    之違約金。嗣於111年2月24日提出民事聲請暨陳報狀，減縮
    聲明為：被告應給付原告90,467元，及自105年11月4日起至
    清償日止，按年息15%計算之利息，及自96年6月11日起至96
    年12月10日止，按年息1.825%計算之違約金，及自96年12月
    11日起至104年8月31日止，按年息3.65%之違約金，及自104
    年9月1日起至清償日止，按年息3%計算之違約金。核原告上
    開訴之變更，係屬減縮應受判決事項之聲明，合於上揭規定
    ，應予准許。
二、原告主張：
(一)被告於民國93年5月24日向寶華商業銀行股份有限公司（下
    稱寶華銀行）申請小額循環信用貸款，借款額度最高為新臺
    幣（下同）10萬元，借款動用期間自核准日起為期1年，期
    滿30日前，如立約人不為書面反對續約之意思表元並經審核
    同意者，得以同一內容繼續延長1年，不另換約，其後每年
    屆期時亦同，並約定借款利率以固定利率年息18.25%計算，
    按日計算，每月底計息一次，自借款日起，每月15日為最終
    繳款日，應繳足最低繳款金額，如未依約繳納時，契約第11
    條規定即視為全部到期，債務人應清償所欠債務，再依契約
    第8條規定，逾期按貸款總額自應償日起，逾期未滿6個月者
    ，按上開利率10%，超過6個月者，按上開利率20%計算之違
    約金。
(二)詎被告自95年5月9日起即未履行繳款義務，尚有本金及利息
    未清償，依借款約定事項第8條及第11條第1項規定，視為債
    務全部到期，被告應償還全部本息及違約金。
(三)本件案經寶華銀行讓與原告並通知被告，幾經催討，被告於
    96年10日17日至96年10月29日止，共計繳款68元，業經抵充
    尚積欠如訴之聲明所示之本金及利息、違約金。
(四)爰依消費借貸、債權讓與法律關係提起本件訴訟。並聲明：
    被告應給付原告90,467元，及自105年11月4日起至清償日止
    ，按年息15%計算之利息，及自96年6月11日起至96年12月10
    日止，按年息1.825%計算之違約金，及自96年12月11日起至
    104年8月31日止，按年息3.65%之違約金，及自104年9月1日
    起至清償日止，按年息3%計算之違約金。
三、被告則以：被告是於本件起訴後才知道積欠原告債務，並對
    本件利息部分為時效抗辯，惟對積欠原告請求之本金及5年
    內法定利息並不爭執。
四、本院之判斷：
(一)原告主張前開事實，業據提出與其所述相符之現金卡申請書
    、客戶資料查詢單、公司變更登記表、債權讓與證明書
　　影本等件為證，且為被告所不爭執，應堪認原告主張之事實
    為真正，是原告依照現金卡契約及債權讓與等法律關係，請
    求被告給付如主文第1項所示之本金、利息，為有理由，應
    予准許。
(二)惟約定之違約金額過高者，法院得減至相當之數額，民法第
    252條定有明文。本件原告請求被告應給付如主文第1項所示
    之本金及利息，並自96年6月11日起至96年12月10日止，按
    年息1.825%計算之違約金，及自96年12月111起至104年8月3
    1日止，按年息3.65%之違約金，及自104年9月1日起至清償
    日止，按年息3%計算之違約金部分，本院審酌原告因被告遲
    延清償借款，除受有利息損失外，尚難認有其他損害，且原
    告並未證明除利息損失外更有何損失，又參酌國內貨幣市場
    利率已大幅調降(96年間利率高)，依原告向被告收取利息之
    利率，足以獲得相當之經濟利益，若再課予被告上開違約金
    給付義務，殊非公允，故本院認為原告請求之違約金，不應
    准許，始為公平適當。
五、綜上所述，原告依現金卡契約、債權讓與之法律關係，請求
    被告給付如主文第1項所示之本金、利息為有理由，應予准
    許；逾此範圍之請求，為無理由，應予駁回。另按各當事人
    一部勝訴、一部敗訴者，其訴訟費用，由法院酌量情形，命
    兩造以比例分擔或命一造負擔，或命兩造各自負擔其支出之
    訴訟費用，民事訴訟法第79條定有明文。本件原告之訴一部
    為有理由、一部無理由，本院審酌原告敗訴部分係有關於違
    約金過高部分，認第一審訴訟費用全數由被告負擔為適當。
    經查本件訴訟費用為原告繳納的第一審裁判費1,000元，因
    此，本院一併確定被告應該負擔的訴訟費用額為1,000元。
六、本件原告勝訴部分，係依小額程序所為被告敗訴之判決，依
    民事訴訟法第436條之20規定，應依職權宣告假執行，並依
    同法第436條之23準用第436條第2項，適用同法第392條第2
    項規定，依職權宣告被告如以90,467元為原告預供擔保，得
    免為假執行。
七、本件事證已臻明確，兩造其餘攻擊防禦方法及舉證，經審酌
    與判決結果不生影響，爰不逐一論述。　　
八、訴訟費用負擔之依據：民事訴訟法第79條。
中    華    民    國    111   年     7    月     5    日
                  員林簡易庭  法  官  丁兆嘉
以上正本係照原本作成。
如對本判決不服，須以判決違背法令提起上訴，並應於送達後20
日內，向本庭（彰化縣○○市○○○道0段0號）提出上訴狀並表
明上訴理由（須附繕本）。　　
中    華    民    國    111   年     7    月     5    日
                      　　    書記官　蔡政軒